---
title: <center>**GAS TURBINE 에너지절감량 분석**</center>
output: 
  html_document
editor_options: 
  chunk_output_type: inline
---
  

```{r setup, include=FALSE}
knitr::opts_chunk$set(echo=FALSE,message=FALSE,warning=FALSE,comment=NA,fig.align="center")
```

```{r}
#[INPUT]==========================================

client_id = "0923375616"
report_year = "2017"

#=================================================
```

```{r}
#install.packages("readxl")
library("readxl")
file_name0 <- paste0("./data/")
file_name1 <- paste0(client_id,"_",report_year,"_")
file_name2 <- "energydata_ismart.xlsx"
file_name <- paste0(file_name0,file_name1,file_name2)

energydata_raw1 <- read_excel(file_name,col_types = c("text","text","text","text","text","text","text","text","text","text","text","text","text"), range = "A13:M32")

#t(gt_energy_gen)
```

  
<br/>
<center><h3>**자가발전시스템**</h3></center>
<center><h3>`r energydata_raw1[1:1,2:2]`</h3></center>
<center><h4>(검토날짜 : `r Sys.Date()`)</h4></center>

<br/>
  
-----
  
<br/>



##**1. 입력자료**
  
####**1) 계약전력**
  
```{r}
#[INPUT]==========================================


contract_power <- as.numeric(energydata_raw1[3:3,2:2])
#contract_power <- 9000

power_voltage <- energydata_raw1[4:4,2:2]
#power_voltage <- 15400

contract_grade <- energydata_raw1[5:5,2:2]
#contract_grade <- "산업용(을)고압A선택2"
#=================================================

```

  구    분         |       계약내역                           |       비고
-------------------|------------------------------------------|--------------------
   계약전력        | `r format(contract_power,0)` (kW)        |    
   공급전압        | `r power_voltage`                        |    
   계약등급        | `r contract_grade`                       |    
   최저기본요금    | `r format(contract_power*0.3,0)` (kW)    |    계약전력의 30%
  
<br/>

####**2) 계약단가**  

```{r}

#[INPUT]==========================================
# 부하별 전력단가
mi_summer <- as.numeric(energydata_raw1[10:10,2:2])
#mi_summer=109.0
mi_intermid <- as.numeric(energydata_raw1[10:10,3:3])
#mi_intermid = 78.6
mi_winter <- as.numeric(energydata_raw1[10:10,4:4])
#mi_winter = 109.2
mx_summer <- as.numeric(energydata_raw1[11:11,2:2])
#mx_summer = 191.1
mx_intermid <- as.numeric(energydata_raw1[11:11,3:3])
#mx_intermid = 109.3
mx_winter <- as.numeric(energydata_raw1[11:11,4:4])
#mx_winter = 166.7
lt_summer <- as.numeric(energydata_raw1[12:12,2:2])
#lt_summer = 56.1
lt_intermid <- as.numeric(energydata_raw1[12:12,3:3])
#lt_intermid = 56.1
lt_winter <- as.numeric(energydata_raw1[12:12,4:4])
#lt_winter = 63.1
mi_time <- as.numeric(energydata_raw1[10:10,7:7])
#mi_time = 8 # 중간부하 :  8시간
mx_time <- as.numeric(energydata_raw1[11:11,7:7])
#mx_time = 6 # 최대부하 :  6시간
lt_time <- as.numeric(energydata_raw1[12:12,7:7])
#lt_time = 0  #경 부 하 : 10시간

# 기본요금 단가
base_price <- as.numeric(energydata_raw1[9:9,2:2])
#base_price = 8320
#=================================================

```
  
  구    분        |       중간부하                |       최대부하                |    경부하
------------------|-------------------------------|-------------------------------|-------------------------------   
  여름철          | `r mi_summer` (원/kW)         | `r mx_summer` (원/kW)         | `r lt_summer` (원/kW)
  간절기          | `r mi_intermid` (원/kW)       | `r mx_intermid` (원/kW)       | `r lt_intermid` (원/kW)
  겨울철          | `r mi_winter` (원/kW)         | `r mx_winter` (원/kW)         | `r lt_winter` (원/kW) 

  
<br/>

####**3) 기타** 
```{r}

#[INPUT]==========================================
inplant_consumption <- as.numeric(energydata_raw1[16:16,2:2])/100
#inplant_consumption = 3.5/100
power_fund <- as.numeric(energydata_raw1[17:17,2:2])/100
#power_fund = 3.7/100
#=================================================
```

  구    분         |       요율                        |       비고
-------------------|-----------------------------------|--------------------
   소내소비율      | `r inplant_consumption*100`(%)    |    
   전력기금요율    | `r power_fund*100` (%)            |  
   검토기준년도    | `r report_year`년                 |
  
<br/>  
  
##**2. 월간 부하대별 전력사용량 분석**  
  
####**1) 월간 부하대별 전력사용량**  
```{r}

file_name2 <- "elecdata_ismart.xlsx"
file_name <- paste0(file_name0,file_name1,file_name2)


# my_data <- read_excel("my_file.xlsx", sheet = "data")
elecdata_raw <- read_excel(file_name)

elec_data <- data.frame(elecdata_raw[2:32,2:13])
names(elec_data) <- elecdata_raw[1:1,2:13]
row.names(elec_data) <- c(1:31)

elec_monthly_grade_purchase <- elecdata_raw[70:72,2:13]
elec_monthly_grade_purchase <- data.frame(t(elec_monthly_grade_purchase))
names(elec_monthly_grade_purchase) <- c("mi","mx","lt") 
row.names(elec_monthly_grade_purchase) <- elecdata_raw[1:1,2:13]

#install.packages("pander")
library(pander)
#pander::pandoc.table(smp_avg_monthly)
#print(smp_avg_monthly)
library(knitr)
temp_out <-elec_monthly_grade_purchase
names(elec_monthly_grade_purchase) <- c("중간","최대","경")
kable(t(elec_monthly_grade_purchase), digits = 1)
```
  
```{r fig.width=8,fig.height=4}
stack <- elec_monthly_grade_purchase
max_y <- as.numeric(max(as.matrix(stack[1])))+as.numeric(max(as.matrix(stack[2])))+as.numeric(max(as.matrix(stack[3])))
barplot(t(as.matrix(stack)),ylim=c(0,max_y*1.3),xlim=c(0,13),border=TRUE,col=c("gray","lightgray","gray"),xlab="월", ylab="전력사용량(kWh)",main="월간 전력사용량",axes=TRUE,panel.first = grid(nx = NA, ny = NULL))
abline(h=0,ylim=c(0,13))
```

#### **2) 월별 요금적용 전력**
```{r}
elec_monthly_grade_purchase <- elecdata_raw[80:80,2:13]
elec_monthly_grade_purchase <- data.frame(t(elec_monthly_grade_purchase))
names(elec_monthly_grade_purchase) <- c('peakload')
row.names(elec_monthly_grade_purchase) <- elecdata_raw[1:1,2:13]

temp_out <-elec_monthly_grade_purchase
names(temp_out) <- c("요금적용전력")
kable(t(temp_out), digits = 2)

#t(elec_monthly_grade_purchase)
```
  

```{r fig.width=8,fig.height=4}
max_y <- as.numeric(max(as.matrix(elec_monthly_grade_purchase)))
barplot(t(as.matrix(elec_monthly_grade_purchase)),ylim=c(0,max_y*1.3),xlim=c(0,13),col=c("lightgray"),xlab="월", ylab="요금적용전력(kW)",main="월별 요금적용 전력",axes=TRUE,panel.first = grid(nx = NA, ny = NULL))
abline(h=0,ylim=c(0,13))
```
  
#### **3) 월별 부하대별 전력단가**  
```{r}
temp1 <- c(mi_winter,mi_winter,mi_intermid,mi_intermid,mi_intermid,mi_summer,mi_summer,mi_summer,mi_intermid,mi_intermid,mi_winter,mi_winter)
temp2 <- c(mx_winter,mx_winter,mx_intermid,mx_intermid,mx_intermid,mx_summer,mx_summer,mx_summer,mx_intermid,mx_intermid,mx_winter,mx_winter)
temp3 <- c(lt_winter,lt_winter,lt_intermid,lt_intermid,lt_intermid,lt_summer,lt_summer,lt_summer,lt_intermid,lt_intermid,lt_winter,lt_winter)

elec_unitprice <-data.frame(mi_uprice=temp1,mx_uprice=temp2,lt_uprice=temp3)
row.names(elec_unitprice) <- elecdata_raw[1:1,2:13]

temp_out <- elec_unitprice
names(temp_out) <- c("중간","최대","경")
kable(t(temp_out), digits = 2)
```
  
```{r fig.width=9,fig.height=4}
max_y <- as.numeric(max(as.matrix(elec_unitprice)))
barplot(as.matrix(t(elec_unitprice)),beside=TRUE,ylim=c(0,max_y*1.3),xlim=c(0,46),col=c("lightgray","gray","lightgray"),xlab="월", ylab="전력단가(kWh)",main="월별 부하별 전력단가",axes=TRUE,panel.first = grid(nx = NA, ny = NULL))
abline(h=0,ylim=c(0,46))
```
  
## **3. 가스터빈 가동계획**  
```{r}
file_name2 <- "energydata_ismart.xlsx"
file_name <- paste0(file_name0,file_name1,file_name2)

energydata_raw <- read_excel(file_name,col_types = c("text","numeric","numeric","numeric","numeric","numeric","numeric","numeric","numeric","numeric","numeric","numeric","numeric"))

gt_energy_gen <- energydata_raw[2:10,2:13]
gt_energy_gen <- data.frame(t(gt_energy_gen))
names(gt_energy_gen) <- c("power_gen","steam_gen","fuel_consumpt","saturday","sunday","public_holiday","weekday","steam_unitprice","fuel_unitprice")
row.names(gt_energy_gen) <- energydata_raw[1:1,2:13]

#t(gt_energy_gen)
```

#### **1) 가스터빈 Sumulation Data**  
```{r}
#gt_energy_gen[1:12,1:3]

temp_out <-gt_energy_gen[1:12,1:3]
names(temp_out) <- c("발전출력(kW)","스팀생산량(T/H)","연료소비량(T/H)")
kable(t(temp_out), digits = 2)

```

#### **2) 가스터빈 운전계획**    
```{r}
temp_out <-gt_energy_gen[1:12,4:7]
names(temp_out) <- c("토요일","일요일","공휴일","평일")
kable(t(temp_out), digits = 2)
```
  
```{r fig.width=8,fig.height=4}
stack <- gt_energy_gen[1:12,4:7]
barplot(t(as.matrix(stack)),ylim=c(0,35),xlim=c(0,13),border=TRUE,col=c("gray","lightgray","gray","lightgray"),xlab="월", ylab="가동일수",main="월별 발전기 가동계획",axes=TRUE,panel.first = grid(nx = NA, ny = NULL))
abline(h=0,ylim=c(0,13))
```

## **4. 에너지 단가**  
```{r}
temp_out <-gt_energy_gen[1:12,8:9]
names(temp_out) <- c("스팀단가","연료단가")
kable(t(temp_out), digits = 2)

```
  
  
<br/>

## **5. 발전량 계산**  

```{r}
# 발전량 계산
# 중간부하
#temp1 <- gt_energy_gen$power_gen*mi_time*(gt_energy_gen$saturday+gt_energy_gen$weekday)
temp1_1 <- gt_energy_gen$power_gen*mi_time*(gt_energy_gen$saturday) # 토요일 전력사용량 분석
temp1_2 <- gt_energy_gen$power_gen*mi_time*(gt_energy_gen$sunday) # 일요일 전력사용량 분석
temp1_3 <- gt_energy_gen$power_gen*mi_time*(gt_energy_gen$public_holiday) # 공휴일 전력사용량 분석
temp1_4 <- gt_energy_gen$power_gen*mi_time*(gt_energy_gen$weekday) # 평일 전력사용량 분석
temp1 <- temp1_1+temp1_2+temp1_3+temp1_4

# 최대부하
temp2_1 <- gt_energy_gen$power_gen*mx_time*(gt_energy_gen$saturday) # 토요일 전력사용량 분석
temp2_2 <- gt_energy_gen$power_gen*mx_time*(gt_energy_gen$sunday) # 일요일 전력사용량 분석
temp2_3 <- gt_energy_gen$power_gen*mx_time*(gt_energy_gen$public_holiday) # 공휴일 전력사용량 분석
temp2_4 <- gt_energy_gen$power_gen*mx_time*(gt_energy_gen$weekday) # 평일 전력사용량 분석
temp2 <- temp2_1+temp2_2+temp2_3+temp2_4 
#temp2 <- gt_energy_gen$power_gen*mx_time*(gt_energy_gen$saturday+gt_energy_gen$weekday)

#경부하
temp3_1 <- gt_energy_gen$power_gen*lt_time*(gt_energy_gen$saturday) # 토요일 전력사용량 분석
temp3_2 <- gt_energy_gen$power_gen*lt_time*(gt_energy_gen$sunday) # 일요일 전력사용량 분석
temp3_3 <- gt_energy_gen$power_gen*lt_time*(gt_energy_gen$public_holiday) # 공휴일 전력사용량 분석
temp3_4 <- gt_energy_gen$power_gen*lt_time*(gt_energy_gen$weekday) # 평일 전력사용량 분석
temp3 <- temp3_1+temp3_2+temp3_3+temp3_4
#temp3 <- gt_energy_gen$power_gen*lt_time*(gt_energy_gen$saturday+gt_energy_gen$weekday)

# 발전량 합계
temp4 <- temp1+temp2+temp3

# 소내소비량 계산
# 중간부하
#temp5 <- temp1*inplant_consumption   
temp5_1 <- temp1_1*inplant_consumption # 토요일
temp5_2 <- temp1_2*inplant_consumption # 일요일
temp5_3 <- temp1_3*inplant_consumption # 공휴일
temp5_4 <- temp1_4*inplant_consumption # 평일
temp5 <- temp5_1 + temp5_2 + temp5_3 + temp5_4

# 최대부하
#temp6 <- temp2*inplant_consumption
temp6_1 <- temp2_1*inplant_consumption # 토요일
temp6_2 <- temp2_2*inplant_consumption # 일요일
temp6_3 <- temp2_3*inplant_consumption # 공휴일
temp6_4 <- temp2_4*inplant_consumption # 평일
temp6 <- temp6_1 + temp6_2 + temp6_3 + temp6_4

# 경부하
#temp7 <- temp3*inplant_consumption
temp7_1 <- temp3_1*inplant_consumption # 토요일
temp7_2 <- temp3_2*inplant_consumption # 일요일
temp7_3 <- temp3_3*inplant_consumption # 공휴일
temp7_4 <- temp3_4*inplant_consumption # 평일
temp7 <- temp7_1 + temp7_2 + temp7_3 + temp7_4

# 소내소비량 합계
temp8 <- temp5+temp6+temp7

# 유효발전량 계산
# 중간부하
#temp9 <- temp1-temp5  # 중간부하  
temp9_1 <- temp1_1-temp5_1  # 토요일
temp9_2 <- temp1_2-temp5_2  # 일요일
temp9_3 <- temp1_3-temp5_3  # 공휴일
temp9_4 <- temp1_4-temp5_4  # 평일
temp9 <- temp9_1+temp9_2+temp9_3+temp9_4

# 최대부하
#temp10 <- temp2-temp6 # 최대부하
temp10_1 <- temp2_1-temp6_1  # 토요일
temp10_2 <- temp2_2-temp6_2  # 일요일
temp10_3 <- temp2_3-temp6_3  # 공휴일
temp10_4 <- temp2_4-temp6_4  # 평일
temp10 <- temp10_1+temp10_2+temp10_3+temp10_4

#temp11 <- temp3-temp7 # 경부하
temp11_1 <- temp3_1-temp7_1  # 토요일
temp11_2 <- temp3_2-temp7_2  # 일요일
temp11_3 <- temp3_3-temp7_3  # 공휴일
temp11_4 <- temp3_4-temp7_4  # 평일
temp11 <- temp11_1+temp11_2+temp11_3+temp11_4

# 유효발전량 합계
temp12 <- temp9+temp10+temp11

# 발전금액 계산
# 중간부하
#temp13 <- temp9 * elec_unitprice$mi_uprice
temp13_1 <- temp9_1 * elec_unitprice$mi_uprice # 토요일
temp13_2 <- temp9_2 * elec_unitprice$lt_uprice # 일요일 (경부하 시간대 적용)
temp13_3 <- temp9_3 * elec_unitprice$lt_uprice # 공휴일 (경부하 시간대 적용)
temp13_4 <- temp9_4 * elec_unitprice$mi_uprice # 평일
temp13 <- temp13_1+temp13_2+temp13_3+temp13_4

# 최대부하
#temp14 <- temp10 * elec_unitprice$mx_uprice
temp14_1 <- temp10_1 * elec_unitprice$mi_uprice # 토요일 (중간부하 시간대 적용)
temp14_2 <- temp10_2 * elec_unitprice$lt_uprice # 일요일 (경부하 시간대 적용)
temp14_3 <- temp10_3 * elec_unitprice$lt_uprice # 공휴일 (경부하 시간대 적용)
temp14_4 <- temp10_4 * elec_unitprice$mx_uprice # 평일
temp14 <- temp14_1+temp14_2+temp14_3+temp14_4

# 경부하
#temp15 <- temp11 * elec_unitprice$lt_uprice
temp15_1 <- temp11_1 * elec_unitprice$lt_uprice # 토요일
temp15_2 <- temp11_2 * elec_unitprice$lt_uprice # 일요일
temp15_3 <- temp11_3 * elec_unitprice$lt_uprice # 공휴일
temp15_4 <- temp11_4 * elec_unitprice$lt_uprice # 평일
temp15 <- temp15_1+temp15_2+temp15_3+temp15_4

# 유효발전금액 합계
temp16 <- temp13 + temp14 + temp15

# 기본요금 감축량 계산
gt_energy_gen$power_gen1 <- min(gt_energy_gen$power_gen,na.rm=FALSE)

# Peak 전력요금절감량 계산
peak1 <- as.numeric(elecdata_raw[97:97,2:2])
peak2 <- max(as.numeric(elecdata_raw[80:80,2:13]))-as.numeric(elecdata_raw[85:85,2:2])*0.3
peak3 <- min(energydata_raw[2:2,2:13])
gt_energy_gen$power_gen2 <- min(peak1,peak2,peak3)

#gt_energy_gen$power_gen2 <- as.numeric(energydata_raw[19:19,2:2])
temp17 <- gt_energy_gen$power_gen2 * (1-inplant_consumption) * base_price

# 전력기금
temp18 <- (temp16 + temp17) * power_fund
# 스팀생산금액
temp19 <- gt_energy_gen$steam_gen*(gt_energy_gen$saturday+gt_energy_gen$weekday+gt_energy_gen$sunday+gt_energy_gen$public_holiday)*(mi_time+mx_time+lt_time)

elec_product <-data.frame(mi_load=temp1,mx_load=temp2,lt_load=temp3,tot_load=temp4,
                          mi_consum_load=temp5,mx_consum_load=temp6,lt_consum_load=temp7,tot_consum_load=temp8,
                          mi_eff_load=temp9,mx_eff_load=temp10,lt_eff_load=temp11,tot_eff_load=temp12,
                          mi_elec_price=temp13,mx_elec_price=temp14,lt_elec_price=temp15,tot_elec_price=temp16,
                          base_price_dec=temp17,elec_fund=temp18,
                          steam_gen=temp19
                          )
row.names(elec_product) <- energydata_raw[1:1,2:13]
#elec_product
```
#### **1) 월간 전력생산량 분석**
```{r}
temp_out <-elec_product[1:4]
names(temp_out) <- c("중간부하","최대부하","경부하","합  계")
kable(t(temp_out), digits = 2)

#t(elec_product[1:4])
```
   
```{r fig.width=8,fig.height=4}
stack <- elec_product[1:3]
max_y <- as.numeric(max(as.matrix(stack[1])))+as.numeric(max(as.matrix(stack[2])))+as.numeric(max(as.matrix(stack[3])))
barplot(t(as.matrix(stack)),ylim=c(0,max_y*1.3),xlim=c(0,13),border=TRUE,col=c("gray","lightgray","gray"),xlab="월", ylab="전력 생산량(kWh)",main="월간 전력생산량",axes=TRUE,panel.first = grid(nx = NA, ny = NULL))
abline(h=0,ylim=c(0,13))
```


#### **2) 월간 소내소비 전력량 분석**  
```{r}
temp_out <-elec_product[5:8]
names(temp_out) <- c("중간부하","최대부하","경부하","합  계")
kable(t(temp_out), digits = 2)
#t(elec_product[5:8])
```

```{r fig.width=8,fig.height=4}
stack <- elec_product[5:7]
max_y <- as.numeric(max(as.matrix(stack[1])))+as.numeric(max(as.matrix(stack[2])))+as.numeric(max(as.matrix(stack[3])))
barplot(t(as.matrix(stack)),ylim=c(0,max_y*1.3),xlim=c(0,13),border=TRUE,col=c("gray","lightgray","gray"),xlab="월", ylab="전력량(kWh)",main="소내소비전력",axes=TRUE,panel.first = grid(nx = NA, ny = NULL))
abline(h=0,ylim=c(0,13))
```

#### **3) 월간 유효발전량 분석**  
```{r}
temp_out <-elec_product[9:12]
names(temp_out) <- c("중간부하","최대부하","경부하","합  계")
kable(t(temp_out), digits = 0)

#t(elec_product[9:12])
``` 

```{r fig.width=8,fig.height=4}
stack <- elec_product[9:11]
max_y <- as.numeric(max(as.matrix(stack[1])))+as.numeric(max(as.matrix(stack[2])))+as.numeric(max(as.matrix(stack[3])))
barplot(t(as.matrix(stack)),ylim=c(0,max_y*1.3),xlim=c(0,13),border=TRUE,col=c("gray","lightgray","gray"),xlab="월", ylab="전력량(kWh)",main=" 유효 발전량",axes=TRUE,panel.first = grid(nx = NA, ny = NULL))
abline(h=0,ylim=c(0,13))

```

#### **4) 월간 유효발전금액 분석**  
```{r}
temp_out <-elec_product[13:16]/1000000
names(temp_out) <- c("중간부하","최대부하","경부하","합  계")
kable(t(temp_out), digits = 0)

#t(elec_product[13:16])
``` 
  

```{r fig.width=8,fig.height=4}
stack <- elec_product[13:15]/1000000
max_y <- as.numeric(max(as.matrix(stack[1])))+as.numeric(max(as.matrix(stack[2])))+as.numeric(max(as.matrix(stack[3])))
barplot(t(as.matrix(stack)),ylim=c(0,max_y*1.3),xlim=c(0,13),border=TRUE,col=c("gray","lightgray","gray"),xlab="월", ylab="전력금액(백만원)",main="전력생산금액",axes=TRUE,panel.first = grid(nx = NA, ny = NULL))
abline(h=0,ylim=c(0,13))

```



## **6. 스팀생산량 분석**  
#### **1) 월간 스팀생산량 분석** 
```{r}
temp_out <- elec_product[19:19]
names(temp_out) <- c("스팀생산량(TON/월)")
kable(t(temp_out), digits = 2)
#t(elec_product[19:19])

```

```{r fig.width=8,fig.height=4}
stack <- elec_product[19:19]
max_y <- as.numeric(max(as.matrix(elec_product[19:19])))
barplot(t(as.matrix(stack)),ylim=c(0,max_y*1.3),xlim=c(0,13),border=TRUE,col=c("gray","lightgray","gray"),xlab="월", ylab="스팀생산량(TON)",main="스팀 생산량",axes=TRUE,panel.first = grid(nx = NA, ny = NULL))
abline(h=0,ylim=c(0,13))
```
  
#### **2) 월간 스팀생산단가**  
```{r}
temp_out <- gt_energy_gen[8:8]
names(temp_out) <- c("스팀단가(원/TON)")
kable(t(temp_out), digits = 2)
```
  
#### **3) 월간 스팀생산금액**    
```{r}
steam_product_price <- elec_product$steam_gen * gt_energy_gen$steam_unitprice
elec_product <- cbind(elec_product,steam_product_price)

temp_out <- elec_product[20:20]/1000000
names(temp_out) <- c("스팀생산금액(백만원/월)")
kable(t(temp_out), digits = 1)


#t(elec_product[20:20])
```

```{r fig.width=8,fig.height=4}
stack <- elec_product[20:20]/1000000
max_y <- as.numeric(max(as.matrix(stack)))
barplot(t(as.matrix(stack)),ylim=c(0,max_y*1.3),xlim=c(0,13),border=TRUE,col=c("gray","lightgray","gray"),xlab="월", ylab="스팀생산금액(백만원/월)",main="스팀 생산금액",axes=TRUE,panel.first = grid(nx = NA, ny = NULL))
abline(h=0,ylim=c(0,13))
```

## **7. 연료사용량 분석**

#### **1) 연료소비량 분석 (LPG)**
```{r}
fuel_consum <- gt_energy_gen$fuel_consumpt*(gt_energy_gen$saturday+gt_energy_gen$weekday+gt_energy_gen$sunday+gt_energy_gen$public_holiday)*(mi_time+mx_time+lt_time)

elec_product <- cbind(elec_product,fuel_consum)

temp_out <- elec_product[21:21]
names(temp_out) <- c("연료소비량(TON/월)")
kable(t(temp_out), digits = 1)

#t(elec_product[21:21])
```

```{r fig.width=8,fig.height=4}
stack <- elec_product[21:21]
max_y <- as.numeric(max(as.matrix(stack)))
barplot(t(as.matrix(stack)),ylim=c(0,max_y*1.3),xlim=c(0,13),border=TRUE,col=c("gray","lightgray","gray"),xlab="월", ylab="연료소비량(TON/월)",main="연료소비량",axes=TRUE,panel.first = grid(nx = NA, ny = NULL))
abline(h=0,ylim=c(0,13))
```

#### **2) 연료단가 (LPG)**  
```{r}
temp_out <- gt_energy_gen[9:9]
names(temp_out) <- c("연료단가(원/kg)")
kable(t(temp_out), digits = 1)

#t(gt_energy_gen[9:9])
```
  
<br/>
  
#### **3) 연료사용금액 분석**  
```{r}
fuel_consum_price <- elec_product$fuel_consum*gt_energy_gen$fuel_unitprice*1000

elec_product <- cbind(elec_product,fuel_consum_price)

temp_out <- elec_product[22:22]/1000000
names(temp_out) <- c("연료사용금액(백만원/월)")
kable(t(temp_out), digits = 1)

#t(elec_product[22:22])
```

```{r fig.width=8,fig.height=4}
stack <- elec_product[22:22]/1000000
max_y <- as.numeric(max(as.matrix(stack)))
barplot(t(as.matrix(stack)),ylim=c(0,max_y*1.3),xlim=c(0,13),border=TRUE,col=c("gray","lightgray","gray"),xlab="월", ylab="연료소비금액(백만원)",main="연료소비금액",axes=TRUE,panel.first = grid(nx = NA, ny = NULL))
abline(h=0,ylim=c(0,13))
```
  
## **8. 에너지절감금액 분석**    

```{r}
total <- data.frame(t(colSums(elec_product)))
energy_saving <- total$tot_elec_price + total$base_price_dec + total$elec_fund +total$steam_product_price - total$fuel_consum_price
#print(total$tot_elec_price)
#print(total$base_price_dec)
#print(total$elec_fund)
#print(total$steam_product_price)
#print(total$fuel_consum_price)

#energy_saving
```


  구    분                    |       금액 (백만원/년)                          |       비고
------------------------------|-------------------------------------------------|--------------------
   발전금액(1)                | `r round(total$tot_elec_price/1000000,1)`       |    
   기본요금감축금액(2)        | `r round(total$base_price_dec/1000000,1)`       |    
   전력기반요금감축(3)        | `r round(total$elec_fund/1000000,1)`            |
   스팀생산금액(4)            | `r round(total$steam_product_price/1000000,1)`  |    
   연료사용금액(5)            | `r round(total$fuel_consum_price/1000000,1)`    |    
   에너지절가금액 합계(6)     | `r round(energy_saving/1000000,1)`              | (1)+(2)+(3)+(4)-(5)
   
<br/>   
